---
title: "Analisi LoL Dataset - Breve"
author: "Fioritto Alessandro 152205"
date: "1/6/2021"
output:
  ioslides_presentation: 
css: ./style.css

---

```{r load-packages, include=FALSE}
library("dplyr")
library("magrittr")
library("knitr")
library("kableExtra")
library("tidyverse")
library("extrafont") #Ingnorare 40+ errori generati dalla libreria (developer comment)
library("ggplot2")
library("gapminder")
library("plyr")
library("plotly")
library("tidyverse")
library("htmlwidgets")
library("grid")
library("png")
library("ggimage")
library("patchwork")
library("cowplot")
library("ggridges")
library("scales")
```

```{r setup, include=FALSE}
knitr::opts_chunk$set(message = FALSE, warning = FALSE)

loldataset2=read.csv("./riot_champion.csv" , sep=",")
loldataset=read.csv("./10.16_LeagueOfLegends_Games.csv", sep=";")

n<-dim(loldataset)[1]             
loldataset<-loldataset[1:(n-1),]


imgs=file.path( ".", "champ" )                             
loldataset2 <- loldataset2 %>% mutate (Immagine = paste(imgs,image.full, sep = "/"))
```

## Breve spiegazione sull'ambito di studio

Questa presentazione spiegherà in modo breve e conciso l'ambito di studio e le analisi fatte su alcuni dataset, riguardanti l'ambito videoludico del gioco League of Legends

>- League of Legends è un videogioco di tipo MOBA (Multiplayer Online Battle Arena) per PC, in cui 2 squadre composte da 5 giocatori ciascuna scelgono dei personaggi e si scontrano per raggiungere l'obiettivo di distruggere la struttura principale avversaria.

>- L'analisi è stata compiuta su due dataset: il primo riguardante i dati dei personaggi giocabili ed il secondo riguardante le informazioni di un numero significativo di partite giocate a livelli alti e professionali

## Prima parte dell'analisi: grafici utilizzo dei personaggi

La prima parte consiste in un analisi generale, ponendosi delle semplici domande: quale personaggio è il più utilizzato? Che peculiarità potrebbe possedere? che ruolo potrebbe assumere in partita?

>- Un esempio dei grafici ottenuti ponendosi queste domande è il seguente:

```{r,echo=FALSE}
imgs=file.path("C:","Users","Aless", "Desktop", "champ" )                             
loldataset2 <- loldataset2 %>% mutate (Immagine = paste(imgs,image.full, sep = "/"))

SUPBLU=count(loldataset, vars = "t1p1_champId") 
SUPRED=count(loldataset, vars = "t2p1_champId") 

colnames(SUPBLU) <- c("key", "SUP_BLU") 
colnames(SUPRED) <- c("key", "SUP_RED")

SUPPORT <- data.frame(SUPBLU %>%
              full_join(SUPRED, by = "key"))

SUPPORT <- SUPPORT %>% mutate_all(~replace(., is.na(.), 0)) 

SUPPORT <- SUPPORT %>% mutate (support = SUP_BLU + SUP_RED)


FULLSUPPORT <- data.frame(SUPPORT %>%
                     full_join(loldataset2, by = "key"))


FULLSUPPORT <- FULLSUPPORT %>% 
  select (key, support, name, tags, title, info.difficulty, Immagine)


FULLSUPPORT <- FULLSUPPORT %>% 
  filter(support >= 690) 


colnames(FULLSUPPORT) <- c("ID", "Utilizzi","Nome","Ruoli","titolo", "Difficoltà", "Immagine") 


SPRT <- FULLSUPPORT %>%
  ggplot(aes(label = Nome, y = Utilizzi, x = Difficoltà, fill = Ruoli, alpha = 1, text = paste(" Nome:", Nome, "<br>", "Ruoli:", Ruoli ,"<br>", "Numero di Utilizzi:",  Utilizzi,"<br>", "Difficoltà:", Difficoltà ))) +
  geom_col(colour = "grey40")+
  
  labs(
    title="Top 15 Campioni utilizzati: Ruolo Supporto",
    subtitle = "Ruolo Supporto",
    x = "Difficoltà",
    y = "Numero di utilizzi"
  )+
  
  scale_size_continuous(range = c(4, 12))+
  
  scale_fill_identity(aesthetics="colour")+
  
  scale_x_continuous(breaks=c(0, 2, 4, 6, 8, 10))+ 
  
  scale_y_continuous(breaks=c(500, 1000, 1500, 2000, 3000, 4000, 5000, 6000, 7000))+
  
  guides(alpha = FALSE)+
  
  theme(                                  
    panel.grid.major = element_line(size = 0.1, linetype = 'solid',
                                    colour = "grey"), 
    panel.grid.minor = element_line(size = 0.1, linetype = 'solid',
                                    colour = "grey"),
    text=element_text(size=10,  family="Helvetica")
  )


ggplotly(SPRT, tooltip=("text"))
```

>- Il ruolo del Supporto, uno dei 5 disponibili, è fondamentale ed è un ruolo che bisogna ricoprire in modo efficace per raggiungere la vittoria

>- Notiamo però che non tutti i personaggi possiedono il tag specifico "Supporto" e quindi non dovrebbero essere utilizzati, secondo i creatori del gioco, in questo ruolo specifico: ci potrebbero essere più motivi, che è possibile dedurre sia conoscendo il gioco che osservando alti grafici o statistiche dei personaggi

## Prima parte dell'analisi: grafici utilizzo dei personaggi

Un ulteriore esempio del numero di utilizzi dei personaggi
```{r,echo=FALSE}
#------------------------------------------------
#SUPPORT
SUPBLU=count(loldataset, vars = "t1p1_champId") 
SUPRED=count(loldataset, vars = "t2p1_champId") 

colnames(SUPBLU) <- c("key", "SUP_BLU") 
colnames(SUPRED) <- c("key", "SUP_RED")

SUPPORT <- data.frame(SUPBLU %>%
              full_join(SUPRED, by = "key")) 

SUPPORT <- SUPPORT %>% mutate_all(~replace(., is.na(.), 0)) 

SUPPORT <- SUPPORT %>% mutate (support = SUP_BLU + SUP_RED) 

FULLSUPPORT <- data.frame(SUPPORT %>%
                     full_join(loldataset2, by = "key"))


FULLSUPPORT <- FULLSUPPORT %>% 
  select (key, support, name, tags, title, info.difficulty, Immagine)


FULLSUPPORT <- FULLSUPPORT %>% 
  filter(support >= 690) 


colnames(FULLSUPPORT) <- c("ID", "Utilizzi","Nome","Ruoli","titolo", "Difficoltà", "Immagine") 

#------------------------------------------------
#ADCARRY

ADCBLU=count(loldataset, vars = "t1p2_champId")
ADCRED=count(loldataset, vars = "t2p2_champId")

colnames(ADCBLU) <- c("key", "ADC_BLU") 
colnames(ADCRED) <- c("key", "ADC_RED")

ADCARRY <- data.frame(ADCBLU %>%
              full_join(ADCRED, by = "key"))

ADCARRY <- ADCARRY %>% mutate_all(~replace(., is.na(.), 0))

ADCARRY <- ADCARRY %>% mutate (adcarry = ADC_BLU + ADC_RED)

FULLADCARRY <- data.frame(ADCARRY  %>%
                     full_join(loldataset2, by = "key"))


FULLADCARRY <- FULLADCARRY %>% 
  select(key, adcarry, name, tags, title, info.difficulty, Immagine)


FULLADCARRY <- FULLADCARRY %>%
  filter(adcarry >= 456)


colnames(FULLADCARRY) <- c("ID", "Utilizzi","Nome","Ruoli","titolo", "Difficoltà") 

#------------------------------------------------
#MIDLANER

MIDBLU=count(loldataset, vars = "t1p3_champId")
MIDRED=count(loldataset, vars = "t2p3_champId")

colnames(MIDBLU) <- c("key", "MID_BLU") 
colnames(MIDRED) <- c("key", "MID_RED")

MIDLANER <- data.frame(MIDBLU %>%
              full_join(MIDRED, by = "key"))

MIDLANER <- MIDLANER %>% mutate_all(~replace(., is.na(.), 0))
              
MIDLANER <- MIDLANER %>% mutate (midlaner = MID_BLU + MID_RED)              

FULLMIDLANER <- data.frame(MIDLANER  %>%
                     full_join(loldataset2, by = "key"))

FULLMIDLANER <- FULLMIDLANER %>%  
  select(key, midlaner, name, tags, title, info.difficulty, Immagine)

FULLMIDLANER <- FULLMIDLANER %>%
  filter(midlaner >= 712)

colnames(FULLMIDLANER) <- c("ID", "Utilizzi","Nome","Ruoli","titolo", "Difficoltà") 

#------------------------------------------------
#JUNGLER

JUNGBLU=count(loldataset, vars = "t1p4_champId")
JUNGRED=count(loldataset, vars = "t2p4_champId")

colnames(JUNGBLU) <- c("key", "JUNG_BLU") 
colnames(JUNGRED) <- c("key", "JUNG_RED")

JUNGLER <- data.frame(JUNGBLU %>%
              full_join(JUNGRED, by = "key"))

JUNGLER <- JUNGLER %>% mutate_all(~replace(., is.na(.), 0))
              
JUNGLER <- JUNGLER %>% mutate (jungler = JUNG_BLU + JUNG_RED)              

FULLJUNGLER <- data.frame(JUNGLER  %>%
                     full_join(loldataset2, by = "key"))

FULLJUNGLER <- FULLJUNGLER %>% 
  select(key, jungler, name, tags, title, info.difficulty, Immagine)


FULLJUNGLER <- FULLJUNGLER %>%
  filter(jungler >= 712)

colnames(FULLJUNGLER) <- c("ID", "Utilizzi","Nome","Ruoli","titolo", "Difficoltà") 


#------------------------------------------------
#TOPLANER

TOPBLU=count(loldataset, vars = "t1p5_champId")
TOPRED=count(loldataset, vars = "t2p5_champId")

colnames(TOPBLU) <- c("key", "TOP_BLU") 
colnames(TOPRED) <- c("key", "TOP_RED")

TOPLANER <- data.frame(TOPBLU %>%
              full_join(TOPRED, by = "key"))

TOPLANER <- TOPLANER %>% mutate_all(~replace(., is.na(.), 0))
              
TOPLANER <- TOPLANER %>% mutate (toplaner = TOP_BLU + TOP_RED)              
            
FULLTOPLANER <- data.frame(TOPLANER  %>%
                     full_join(loldataset2, by = "key"))

FULLTOPLANER <- FULLTOPLANER %>% 
  select(key, toplaner, name, tags, title, info.difficulty, Immagine)

FULLTOPLANER <- FULLTOPLANER %>%
  filter(toplaner >= 550)

colnames(FULLTOPLANER) <- c("ID", "Utilizzi","Nome","Ruoli","titolo", "Difficoltà")
#-----------------------------------------------------------



FULLSUPPORT <- data.frame(SUPPORT %>%
                            full_join(loldataset2, by = "key"))

FULLADCARRY <- data.frame(ADCARRY  %>%
                            full_join(loldataset2, by = "key"))

FULLMIDLANER <- data.frame(MIDLANER  %>%
                             full_join(loldataset2, by = "key"))

FULLJUNGLER <- data.frame(JUNGLER  %>%
                            full_join(loldataset2, by = "key"))

FULLTOPLANER <- data.frame(TOPLANER  %>%
                             full_join(loldataset2, by = "key"))

FULLSUPPORT <- FULLSUPPORT %>% 
  select (key, support, name, image.full, info.difficulty)

FULLADCARRY <- FULLADCARRY %>% 
  select (key, adcarry, name, image.full, info.difficulty)

FULLMIDLANER <- FULLMIDLANER %>% 
  select (key, midlaner, name, image.full, info.difficulty)

FULLJUNGLER <- FULLJUNGLER %>% 
  select (key, jungler, name, image.full, info.difficulty)

FULLTOPLANER <- FULLTOPLANER %>% 
  select (key, toplaner, name, image.full, info.difficulty)

#------------------------------------------------


COMPLETE <- data.frame(FULLSUPPORT %>%
                         full_join(FULLADCARRY, by=c("key", "image.full", "name", "info.difficulty")))

COMPLETE <- data.frame(COMPLETE %>%
                         full_join(FULLTOPLANER, by=c("key", "image.full","name", "info.difficulty")))

COMPLETE <- data.frame(COMPLETE %>%
                         full_join(FULLMIDLANER, by=c("key", "image.full","name", "info.difficulty")))

COMPLETE <- data.frame(COMPLETE %>%
                         full_join(FULLJUNGLER, by=c("key", "image.full","name", "info.difficulty")))

COMPLETE$NUM <- as.numeric(row.names(COMPLETE)) 

COMPLETE <- COMPLETE[,c(10,1,3,4,5,2,6,7,8,9)]


COMPLETE <- COMPLETE %>% mutate_all(~replace(., is.na(.), 0))


COMPLETE <- data.frame(COMPLETE %>%
                         mutate(Totali = support + adcarry + midlaner + jungler + toplaner))

COMPLETE <- COMPLETE %>%
  filter(Totali >= 2345)

COMPLETE$NUM <- as.numeric(row.names(COMPLETE)) 

g = ggplot(data = COMPLETE)+
  geom_col(mapping = aes( y = Totali, x = NUM, fill = "#ffa600", color = "grey33"))+
  
  theme(axis.title.x=element_blank(), 
        
        axis.text.x=element_blank(),
        
        axis.ticks.x=element_blank(),
        
        )+
  labs(
    
    title="Campioni più Utilizzati",
    
    y="Numero di Utilizzi Totali"
    
  )+
  
  scale_fill_identity(aesthetics="colour")+
  
  scale_fill_identity(aesthetics="fill")+
  
  
  
annotate("text", x=1, y=1000, angle=90, label="Ashe")+
  annotate("text", x=1, y=1600, angle=90, label="2984")+

annotate("text", x=2, y=1000, angle=90, label="Akali")+
  annotate("text", x=2, y=1600, angle=90, label="2607")+
  
annotate("text", x=3, y=1000, angle=90, label="Lux")+
  annotate("text", x=3, y=1600, angle=90, label="2634")+
  
annotate("text", x=4, y=1000, angle=90, label="Graves")+
  annotate("text", x=4, y=1600, angle=90, label="2447")+
  
annotate("text", x=5, y=1000, angle=90, label="Camille")+
  annotate("text", x=5, y=1600, angle=90, label="3080")+
  
annotate("text", x=6, y=1000, angle=90, label="Jhin")+
  annotate("text", x=6, y=1600, angle=90, label="3292")+
  
annotate("text", x=7, y=1000, angle=90, label="Senna")+
  annotate("text", x=7, y=1600, angle=90, label="2831")+
  
annotate("text", x=8, y=1000, angle=90, label="Thresh")+
  annotate("text", x=8, y=1600, angle=90, label="3117")+
  
annotate("text", x=9, y=1000, angle=90, label="Bard")+
  annotate("text", x=9, y=1600, angle=90, label="2570")+
  
annotate("text", x=10, y=1000, angle=90, label="Yone")+
  annotate("text", x=10, y=1600, angle=90, label="2543")+
  
annotate("text", x=11, y=1000, angle=90, label="Ezreal")+
  annotate("text", x=11, y=1600, angle=90, label="4109")+
  
annotate("text", x=12, y=1000, angle=90, label="Caitlyn")+
  annotate("text", x=12, y=1600, angle=90, label="4036")+
  
annotate("text", x=13, y=1000, angle=90, label="Kha'Zix")+
  annotate("text", x=13, y=1600, angle=90, label="2345")+
  
annotate("text", x=14, y=1000, angle=90, label="Lucian")+
  annotate("text", x=14, y=1600, angle=90, label="3383")+
  
annotate("text", x=15, y=1000, angle=90, label="Nidalee")+
  annotate("text", x=15, y=1600, angle=90, label="2520")


ximg <- axis_canvas(g, axis = 'x') + 
  draw_image("./champ/Ashe.png", x = 0.5, y = 0.2, scale = 0.8) +
  draw_image("./champ/Akali.png", x = 1.5, y = 0.2, scale = 0.8) +
  draw_image("./champ/Lux.png", x = 2.5, y = 0.2, scale = 0.8) +
  draw_image("./champ/Graves.png", x = 3.5, y = 0.2, scale = 0.8) +
  draw_image("./champ/Camille.png", x = 4.5, y = 0.2, scale = 0.8) +
  draw_image("./champ/Jhin.png", x = 5.5, y = 0.2, scale = 0.8) +
  draw_image("./champ/Senna.png", x = 6.5, y = 0.2, scale = 0.8) +
  draw_image("./champ/Thresh.png", x = 7.5, y = 0.2, scale = 0.8) +
  draw_image("./champ/Bard.png", x = 8.5, y = 0.2, scale = 0.8) +
  draw_image("./champ/Yone.png", x = 9.5, y = 0.2, scale = 0.8) +
  draw_image("./champ/Ezreal.png", x = 10.5, y = 0.2, scale = 0.8) +
  draw_image("./champ/Caitlyn.png", x = 11.5, y = 0.2, scale = 0.8) +
  draw_image("./champ/Khazix.png", x = 12.5, y = 0.2, scale = 0.8) +
  draw_image("./champ/Lucian.png", x = 13.5, y = 0.2, scale = 0.8) +
  draw_image("./champ/Nidalee.png", x = 14.5, y = 0.2, scale = 0.8) 



ggdraw(insert_xaxis_grob(g, ximg, position = "bottom"))
```
Confrontando questo grafico con quelli specifici dei ogni ruolo, mostrati nell'analisi completa, è possibile capire in quali ruoli c'è più varietà ed il perchè: questo tipo di approccio potrebbe essere utile a qualcuno non esperto nel gioco per iniziare a capirne il funzionamento senza dedicarci del tempo direttamente.

## Seconda parte dell' analisi: teoria del colore

La seconda parte dell'analisi si basa su un fatto, dimostrato da vari studi scientifici: che i colori condizionino ed influenzino le scelte ed emozioni umane.

>- La teoria da confermare, però, è che questo avvenga anche nell'ambito videoludico di League of Legends (ambito di studio dell'analisi) dove le squadre, rossa e blu, dovrebbero avere diversi vantaggi: la squadra rossa dovrebbe essere più aggressiva, mentre quella blu dovrebbe vincere più partite grazie alla pianificazione più accurata e alla strategia più efficace

>- I dati analizzati nei seguenti grafici dovrebbero gettare le basi per iniziare a confermare o sfatare la teoria

```{r,echo=FALSE}
loldataset <- loldataset %>% 
  mutate (Minutes = gameDuration / 60)

loldataset <- loldataset %>% 
  mutate (killteam1 = t1p1_kills + t1p2_kills + t1p3_kills + t1p4_kills + t1p5_kills)

loldataset <- loldataset %>% 
  mutate (killteam2 = t2p1_kills + t2p2_kills + t2p3_kills + t2p4_kills + t2p5_kills)

loldataset <- loldataset %>% 
  mutate (deathteam1 = t1p1_deaths + t1p2_deaths + t1p3_deaths + t1p4_deaths + t1p5_deaths)

loldataset <- loldataset %>% 
  mutate (deathteam2 = t2p1_deaths + t2p2_deaths + t2p3_deaths + t2p4_deaths + t2p5_deaths)

loldataset <- loldataset %>% 
  mutate (Kd_Ratio_1 = killteam1 / deathteam1)
          
loldataset <- loldataset %>% 
  mutate (Kd_Ratio_2 = killteam2 / deathteam2)
          

ggplot(data = loldataset)+
  geom_smooth(mapping = aes(x = average_lp, y = killteam1, colour="black", fill="blue" ))+
  
  labs(
    
    title="Uccisioni in rapporto ai League Points",
    subtitle = "Squadra Blu",
    x = "Media dei League Points della partita",
    y = "Uccisioni della Squadra"
    
  ) +
  
  scale_fill_identity(aesthetics="colour")+ 
  scale_fill_identity(aesthetics="fill")+
  
  theme(
    panel.background = element_rect(fill = "skyblue2",
                                    colour = "skyblue2",
                                    size = 0.5, linetype = "solid"),
    
    panel.grid.major = element_line(size = 0.1, linetype = 'solid',
                                    colour = "grey22"), 
    
    panel.grid.minor = element_line(size = 0.1, linetype = 'solid',
                                    colour = "grey22"),
    
    text=element_text(size=10,  family="Helvetica")
  )


ggplot(data = loldataset)+
  geom_smooth(mapping = aes(x = average_lp, y = killteam2, colour="black", fill="red" ))+
  
  labs(
    
    title="Uccisioni in rapporto ai League Points",
    subtitle = "Squadra Rossa",
    x = "Media dei League Points della partita",
    y = "Uccisioni della Squadra"
    
  ) +
  
  scale_fill_identity(aesthetics="colour")+ 
  scale_fill_identity(aesthetics="fill")+
  
  theme(
    panel.background = element_rect(fill = "#F17D7D",
                                    colour = "#F17D7D",
                                    size = 0.5, linetype = "solid"),
    
    panel.grid.major = element_line(size = 0.1, linetype = 'solid',
                                    colour = "grey"), 
    
    panel.grid.minor = element_line(size = 0.1, linetype = 'solid',
                                    colour = "grey"),
    
    text=element_text(size=10,  family="Helvetica")
  )
```
Questi grafici mettono in relazione il numero di uccisioni delle squadre in rapporto ai punti che rappresentano il livello di abilità medio dei giocatori della partita (League Points)

>- E' possibile notare una leggera superiorità sia nella media che nell'intervallo di confidenza del grafico rosso, come previsto essendo le uccisioni legate al rischio di confronto con i giocatori e allo stile di gioco aggressivo

```{r,echo=FALSE}
loldataset <- loldataset %>% 
  mutate (Visionscore1 = t1p1_visionScore + t1p2_visionScore + t1p3_visionScore + t1p4_visionScore + t1p5_visionScore)

loldataset <- loldataset %>% 
  mutate (Visionscore2 = t2p1_visionScore + t2p2_visionScore + t2p3_visionScore + t2p4_visionScore + t2p5_visionScore)


ggplot(data = loldataset)+
  geom_smooth(mapping = aes(x = average_lp, y = Visionscore1, colour="black", fill="blue" ))+
  
  labs(
    
    title="Punti visione in relazione ai League Points",
    subtitle = "Squadra Blu",
    x = "Media dei League Points della partita",
    y = "Punteggio visione della squadra"
    
  ) +
  
  scale_fill_identity(aesthetics="colour")+ 
  scale_fill_identity(aesthetics="fill")+
  
  theme(
    panel.background = element_rect(fill = "skyblue2",
                                    colour = "skyblue2",
                                    size = 0.5, linetype = "solid"),
    
    panel.grid.major = element_line(size = 0.1, linetype = 'solid',
                                    colour = "grey22"), 
    
    panel.grid.minor = element_line(size = 0.1, linetype = 'solid',
                                    colour = "grey22"),
    
    text=element_text(size=10,  family="Helvetica")

)


ggplot(data = loldataset)+
  geom_smooth(mapping = aes(x = average_lp, y = Visionscore2, colour="black", fill="red" ))+
  
  labs(
    
    title="Punti visione in relazione ai League Points",
    subtitle = "Squadra Rossa",
    x = "Media dei League Points della partita",
    y = "Punteggio visione della squadra"
    
  ) +
  
  scale_fill_identity(aesthetics="colour")+ 
  scale_fill_identity(aesthetics="fill")+
  
  theme(
    panel.background = element_rect(fill = "#F17D7D",
                                    colour = "#F17D7D",
                                    size = 0.5, linetype = "solid"),
    
    panel.grid.major = element_line(size = 0.1, linetype = 'solid',
                                    colour = "grey"), 
    
    panel.grid.minor = element_line(size = 0.1, linetype = 'solid',
                                    colour = "grey"),
    
    text=element_text(size=10,  family="Helvetica")
    
    
)
```

>- Questi, invece, mostrano un dato fondamentale soprattutto nelle leghe più alte del gioco, ovvero il punteggio visione: questo rappresenta quanto efficaciemente sono state eseguite certe azioni di supporto principalmente legate alla visione delle parti oscurate della mappa.

>- La squadra blu ha un vantaggio notevole in questo caso, essendo un dato chiaramente più legato alla pianificazione e alla strategia

## Seconda parte dell' analisi: rateo vittorie

Il dato chiaramente più significativo è il numero di vittorie messo a confronto, dato che tiene conto in un certo senso di tutti i dati che è possibile analizzare nei dataset

```{r,echo=FALSE}


VITTORIE <- data.frame(loldataset %>%
                         select(t1_win))

VITTORIE <- VITTORIE %>% 
mutate(tot=as.numeric(row.names(VITTORIE)))

VITTORIE <- VITTORIE %>% 
mutate(Vittorie=sum(t1_win))

VITTORIE <- VITTORIE %>% 
filter(tot==14109)

VITTORIE <- VITTORIE %>% 
add_row(t1_win = 1, tot= 14109, Vittorie=tot-7141) 

VITTORIE <- VITTORIE %>% 
  mutate(percentuale= Vittorie/tot*100)

VITTORIE <- VITTORIE %>% 
  mutate(tot=as.numeric(row.names(VITTORIE)))

vtr <- VITTORIE %>%
ggplot(aes(x = tot, y = Vittorie, fill=c(high="skyblue2", low="#F17D7D"), width=0.95, height =2, text = paste("Vittorie:", Vittorie, "<br>","Percentuale:", percentuale, "%")))+   
  geom_col()+
  theme(axis.title.x=element_blank(), 
        
        axis.text.x =element_blank(),
        
        axis.ticks.x=element_blank(),
        )+
labs(
    
    title="Numero di vittorie"
    )+
  
  scale_x_continuous(expand=c(0,0.75)) +
  
theme(

      panel.grid.major = element_line(size = 0.1, linetype = 'solid',
                                colour = "grey"), 

      panel.grid.minor = element_line(size = 0.1, linetype = 'solid',
                                colour = "grey"),

      text=element_text(size=10,  family="Helvetica"),

      legend.position = "none",

)
  
ggplotly(vtr, tooltip=("text"))
```

>- Nuovamente, come suggerito dalle previsoni iniziali, la squadra blu risulta superiore alla squadra rossa.

>- Anche se i dati potrebbero sembrare inferiori alle aspettativa, la percentuale è molto significativa, visto anche il livello di abilità dei giocatori

>- La teoria è molto più complessa ed articolata ed andrebbe approfondita con ulteriori grafici e considerazioni (che sono state eseguite nella presentazione principale)

## Fonti

### PAGINA DEL CORSO
http://users.dimi.uniud.it/~massimo.franceschet/ds/plugandplay/ds.html

### DATASET
https://www.kaggle.com/fernandorubiogarcia/league-of-legends-high-elo-patch-1016
https://www.kaggle.com/gyejr95/league-of-legendslol-champion-and-item-2020

### RMARKDOWN
https://www.rstudio.com/wp-content/uploads/2015/02/rmarkdown-cheatsheet.pdf

### MISCELLANEOUS 
https://stackoverflow.com/

### ISPIRAZIONE E INFORMAZIONI TEORIA DEL COLORE
https://www.youtube.com/watch?v=X31K6jammH0&ab_channel=TheGameTheorists
https://dotesports.com/general/news/league-of-legends-red-blue-statistics-win-rate-252
https://pubmed.ncbi.nlm.nih.gov/18537513/
https://www.psychologyofgames.com/2015/02/red-vs-blue-which-should-you-choose 
